【裁判字號】    97,抗,454
【裁判日期】    970529
【裁判案由】    本票裁定
【裁判全文】
臺灣臺北地方法院民事裁定               97年度抗字第454號
抗  告  人  瑞林建設股份有限公司
法定代理人  丙○○
相  對  人  甲○○
相  對  人  乙○○
上列抗告人因與相對人間聲請本票准許強制執行事件，抗告人對
於中華民國97年4月15日本院所為之97年度票字第6509號民事裁
定提起抗告，本院裁定如下：
    主  文
抗告駁回。
抗告程序費用新台幣壹仟元由抗告人負擔。
    理  由
一、按執票人向本票發票人行使追索權時，得聲請法院裁定後強
    制執行，票據法第123條定有明文。次按本票執票人，依票
    據法第123條規定，聲請法院裁定許可對發票人之強制執行
    ，係屬非訟事件，此項聲請之裁定，及抗告法院之裁定，僅
    依非訟事件程序，就本票形式上之要件是否具備予以審查為
    已足，並無確定實體上法律關係存否之效力，如發票人就票
    據債務之存否或數額有爭執時，應由發票人提起確認之訴，
    以資解決，最高法院亦著有57年台抗字第76號、56年台抗字
    第714號判例意旨可資參照。
二、本件相對人主張：相對人執有抗告人所簽發之如附表所示之
    本票2紙，利息按照年息百分之六計算，付款地在台北縣新
    店市，並免除作成拒絕證書，詎於如附表所示之提示日到期
    後經提示均未獲付款，爰依據票據法第123條聲請裁定許可
    強制執行等情，並提出與所述相符之本票1紙為證。
三、抗告人雖對於原裁定提起抗告，辯稱相對人持有上開2紙本
    票，係作為抗告人與相對人間簽定土地合建契約之保證押金
    票據，事後雙方已協議將合建之土地轉讓與第三人金台灣股
    份有限公司承受續建，相對人於讓渡契約上為簽約同意人，
    自此抗告人之原承建及保證責任應已解除，相對人應將上開
    保證本票返還抗告人，相對人就上開2紙本票應已無權利，
    竟持該2紙本票據以聲請裁定准許強制執行，顯屬不當等語
    。是抗告人提起本件抗告之理由，經核應屬抗告人對於上開
    本票債務是否存在而有爭議，依據上開法文之規定與說明，
    本件抗告程序對此一爭議並無實體上確認之效力，抗告人可
    另行提起確認之訴以資解決，原法院依上開規定予以准許，
    經核亦無不合。從而，抗告人提起本件抗告，求為廢棄，洵
    屬無據，應予駁回。
四、據上論結，本件抗告為無理由，依非訟事件法第46條、第21
    條第2項、第24條第1項、民事訴訟法第495條之1第1項、第
    449條第1項、第78條，裁定如主文。
中    華    民    國    97   年    5     月    29    日
                  民事第四庭審判長法  官  劉坤典
                                  法  官  趙子榮
                                  法  官  匡  偉
以上正本係照原本作成。
如不服本裁定，僅得於收受本裁定正本送達後10日內，以適用法
規顯有錯誤為理由，向本院提出再抗告狀，（須附繕本一份及繳
納再抗告裁判費新台幣1,000元），經本院許可後始可再抗告。
中    華    民    國    97   年    5     月    29    日
                                  書記官  陳莉庭


司法院資訊處製作；財團法人民間司法改革基金會備份。
